【裁判字號】    90,交易,46
【裁判日期】    900326
【裁判案由】    公共危險等
【裁判全文】
臺灣高雄地方法院刑事判決                            九十年度交易字第四六號
    公  訴  人  臺灣高雄地方法院檢察署檢察官
    被      告  乙○○
右列被告因公共危險等案件，經檢察官提起公訴（八十九年度偵字第二七五七二號）
暨移送併案審理（九十年度偵字第二八八三號），本院判決如左：
    主  文
乙○○服用酒類不能安全駕駛動力交通工具而駕駛，處有期徒刑肆月，如易科罰金，
以佰元折算壹日；又因過失傷害人，處有期徒刑月，如易科罰金，以佰元折算
壹日。應執行有期徒刑陸月，如易科罰金，以佰元折算壹日。
    事  實
一、乙○○於民國八十九年十二月五日（起訴書誤載為六日）十九時至二十時許間，
    在高雄市○○路「錢櫃ＫＴＶ」內喝酒，明知其飲酒後呼氣所含酒精濃度高達每
    公升０．七四毫克（起訴書誤載為０．七五毫克以上），已達不能安全駕駛動力
    交通工具之程度，仍於同日二十一時五分許，駕駛車牌號碼Ｃ三─三四二二號自
    用小客車，沿高雄市新興區○○○路外側快車道由西往東方向行駛，途經該路與
    南台路口，本應注意汽車行駛時，駕駛人應注意車前狀況，並隨時採取必要之安
    全措施，以避免危險之發生，又變換車道時應注意安全距離，在劃有分向限制線
    之路段行駛，不得駛入來車之車道內，而當時路面並無障礙物或其他缺陷，且依
    其智識、能力亦無不能注意之情事，竟由外側快車道轉換至內側快車道時，疏未
    注意車前狀況及安全距離，致擦撞在內側快車道上由雷天佑所駕駛之車牌號碼Ｕ
    Ｈ─二０九六號自用小客車右前車頭（此部分僅有車損），失控後駛入對向車道
    ，再撞及由甲○○所駕駛之車牌號碼ＹＱ─三八０三號自用小客車（其內搭載鄭
    斐丹），致甲○○因此受有左側頭皮撕裂傷二Ｘ０．三Ｘ０．三公分、右側胸挫
    傷、兩前膝擦傷等傷害（鄭斐丹受傷部分未據告訴），並再波及對向騎乘車牌號
    碼ＭＹＪ─六０八號重型機車之林津瑋，致林津瑋因此亦受有左、右手擦傷等傷
    害（此部分亦未據告訴）。
二、案經甲○○告訴、高雄市政府警察局新興分局移送臺灣高雄地方法院檢察署檢察
    官偵查起訴暨併案審理。
    理  由
一、訊據被告乙○○對於前揭時、地，在飲酒後酒精濃度高達每公升０‧七四毫克，
    精神狀態已達不能為安全駕駛程度情況下，仍貿然駕駛車牌號碼Ｃ三─三四二二
    號自用小客車，且於變換車道時，未注意車前狀況、安全距離及不得駛入對向車
    道，致擦撞由訴外人雷天佑所駕駛之車牌號碼ＵＨ─二０九六號自小客車右前車
    頭，失控後駛入對向車道，再撞及由告訴人甲○○所駕駛之車牌號碼ＹＱ─三八
    ０三號自用小客車，致告訴人因此受有左側頭皮撕裂傷、右側胸挫傷、兩前膝擦
    傷等傷害，再波及訴外人林津瑋之事實，坦承不諱，核與告訴人指述、訴外人雷
    天佑、林津瑋供述情節相符，並有告訴人診斷證明書、高雄市○○○○○道路交
    通事故調查報告表、車損相片四幀及酒精濃度測試表在卷可憑，足認其自白與事
    實相符。又按汽車駕駛人飲酒後其吐氣所含酒精成份超過每公升０‧二五毫克以
    上者不得駕車，又汽車行駛時，駕駛人應注意車前狀況，隨時採取必要之安全措
    施，且變換車道時應注意安全距離，在劃有分向限制線之路段行駛，不得駛入來
    車之車道內，以避免危險之發生，道路交通安全規則第九十四條第三項、第九十
    七條第五款、第二款分別定有明文，此為一般駕駛人應注意並能注意之情事，而
    依被告肇事時之智識、能力，亦無不能注意之情事。詎被告竟疏未注意，在飲酒
    後呈現酒醉無法安全駕駛狀況下，仍貿然駕車行駛，又疏未注意車前狀況、變換
    車道時之安全距離，及不得駛入來車之車道，致其駕駛之自用小客車與告訴人駕
    駛之自用小客車發生擦撞而肇事，其駕車行為顯有過失。再者，告訴人確因本件
    車禍而受有前開傷害之事實，已如前述，被告未盡其前開注意義務肇事致告訴人
    受傷，二者間顯有相當因果關係。是綜上所述，本件罪證已明，被告犯行洵堪認
    定。
二、核被告於酒後駕車，係犯刑法第一百八十五條之三服用酒類不能安全駕駛動力交
    通工具而駕駛罪；又因過失致告訴人受傷，係犯同法第二百八十四條第一項前段
    之普通過失傷害罪。其所犯前開二罪名，犯意各別，構成要件亦異，應分論併罰
    。審酌被告於飲酒後酒精濃度高達每公升０‧七四毫克情況下，仍貿然駕駛自用
    小客車，且又疏未注意車前狀況等交通規則而肇事，情節重大，復尚未與告訴人
    達成民事和解，惟犯後坦承犯行，態度良好，已與訴外人雷天佑、林津瑋二人達
    成民事和解，此有和解書二紙在卷可按，及告訴人因本件車禍所受之傷害等一切
    情狀，分別量處如主文所示之刑，並諭知易科罰金之折算標準，復定其應執行刑
    。
三、台灣高雄地方法院檢察署另以九十年度偵字第二八八三號案併本案審理，該案與
    本案起訴事實相同，本院自得併予審理，附此敘明。
據上論斷，應依刑事訴訟法第二百九十九條第一項前段，刑法第一百八十五條之三、
第二百八十四條第一項前段、第四十一條第一項、第五十一條第五款，罰金罰鍰提高
標準條例第一條前段、第二條，判決如主文。
中      華      民      國    九十      年      三      月    二十六    日
                              臺灣高雄地方法院交通法庭
                                  法  官  曾  逸  誠
右正本證明與原本無異。
如不服本判決，應於判決送達後十日內，向本院提出上訴狀。
                                  書記官    許玉城
中    華    民    國      九十      年      三      月      二十七      日
附錄本判決論罪法條:
刑法第一百八十五條之三：
服用毒品、麻醉藥品、酒類或其他相類之物，不能安全駕駛動力交通工具而駕駛者，
處一年以下有期徒刑、拘役或三萬元以下罰金。
刑法第二百八十四條第一項前段：
因過失傷害人者，處六月以下有期徒刑、拘役或五百元以下罰金。


司法院資訊處製作；財團法人民間司法改革基金會備份。
